【裁判字號】    98,易,1031
【裁判日期】    980828
【裁判案由】    竊盜
【裁判全文】
臺灣臺北地方法院刑事判決              98年度易字第1031號
公  訴  人  臺灣臺北地方法院檢察署檢察官
被      告  甲○○
上列被告因竊盜案件，經檢察官提起公訴（98年度偵字第6004號
），本院判決如下：
    主  文
甲○○竊盜，處拘役伍拾伍日，如易科罰金，以新臺幣壹仟元折
算壹日。
    事  實
一、甲○○於98年2月12日16時許，在臺北市○○區市○路45號
    台北世貿一館C區出口，見臺北市政府與捷安特廠合作推行
    ，而由莊博欽使用之公共自行車（即YouBike微笑單車、車
    架號碼00014）停放該處並未上鎖，竟意圖為自己不法所有
    ，竊取該車後隨即駛離現場。旋於98年2月16日以新臺幣（
    下同）500元販售得利。嗣經警方調閱址設臺北市○○路○段
    265巷19號大象機車材料行前之監視錄影紀錄查證後，始悉
    上情。
二、案經臺北市政府警察局移送臺灣臺北地方法院檢察署檢察官
    偵查起訴。
    理  由
一、訊據被告甲○○固坦承曾牽走上開自行車，並以500元之價
    格販售他人等情不諱，惟矢口否認有何竊盜之犯行，並辯稱
    : 那車子是丟在水溝的，是人家不要的云云。惟查:
  (一)上揭犯罪事實，業據證人即被害人莊博欽於警詢時指陳: 我
    於98年2月12日下16時許，將車停放北市○○區市○路45號
    （世貿一館C區出口處，當時沒有上鎖，我至世貿三館旁馬
    路上看台電人孔蓋，回來牽車時，車就被騎走。該車為捷安
    特廠牌，型號為YouBike微笑自行車、車架號碼00014、車身
    為橘色，擋泥板為黃綠色，約值1萬4000元等語在案（證人
    莊博欽雖未於本院審理時到庭作證，但其於警詢中所為之證
    詞，於本院調查證據時，被告對於其陳述之證據能力、證據
    力均不爭執，依刑事訴訟法第159條之5第2項規定，自得為
    證據，附此敘明）。此外，並有尋獲之自行車照片2張，以
    及被告於98年2月16日10時55分許，手牽上開自行車行經道
    路之監視錄影畫面翻拍照片2張在卷可稽（參偵卷第18、19
    頁）。參以被告於警詢時供承: 我牽該自行車約4、5天後，
    行經臺北市信義區三張犁，遇見1名男子，將該車以500元賣
    給他等語甚詳（參偵卷第12-13頁）。從而，本件被告於98
    年2月12日16時許竊走上開自行車之事實，已至為明確。
  (二)被告雖執上詞置辯，然查，依卷附失竊之自行車之照片顯示
    該車外觀極為新穎，且屬知名廠名捷安特所出廠之車輛。該
    車係捷安特廠與臺北市政府合作推行之特種車輛，市場上並
    無販售。客觀上並無任何事證足資認為該車係屬他人拋棄之
    無主物。是被告上開所辯，為卸責之詞，並無可採。
  (三)綜上，本件被告竊盜之犯行，事證明確，洵堪認定，應依法
    論科。
二、核被告所為，係犯刑法第320條第1項之竊盜罪。被告前雖另
    於97年間因犯竊盜罪，經本院以97年度易字第2076號判處有
    期徒刑3月確定，並於97年9月22日縮短刑期執行完畢。但被
    告於同年間另因違反性騷擾防治法案件，經本院以97年度簡
    字第2842號判處有期徒刑6月確定，尚未執行。上開二罪之
    科刑，並經本院於98年4月30日以98年度聲字第753號裁定合
    併定應執行有期徒刑7月，此有臺灣高等法院被告前案紀錄
    表及上開裁定在卷可稽。是其前開科刑尚未全部執行完畢。
    本件被告之犯行，自不構成累犯，附此敘明。爰審酌被告為
    個人私利，以行竊滿足所須，其本件行竊所得為值1萬4000
    元之自行車，犯後坦承牽走自行車之態度等一切情狀，量處
    如主文所示之刑，並諭知易科罰金之折算標準。
據上論斷，應依刑事訴訟法第284條之1、第299條第1項前段，刑
法第320條第1項、第41條第1項前段，判決如主文。
本案經檢察官楊智綸到庭執行職務
中    華    民    國    98    年    8     月    28    日
                  刑事第四庭    法  官  李桂英
上正本證明與原本無異。
如不服本判決應於收受送達後10日內向本院提出上訴書狀，並應
敘述具體理由；其未敘述上訴理由者，應於上訴期間屆滿後20日
內向本院補提理由書（均須按他造當事人之人數附繕本）「切勿
逕送上級法院」。告訴人或被害人如對於本判決不服者，應具備
理由請求檢察官上訴，其上訴期間之計算係以檢察官收受判決正
本之日期為準。
                                書記官  嚴君珮
中    華    民    國    98    年    8     月    28    日
附錄本案論罪科刑法條全文:
中華民國刑法第320條
（普通竊盜罪、竊佔罪）
意圖為自己或第三人不法之所有，而竊取他人之動產者，為竊盜
罪，處5年以下有期徒刑、拘役或5百元以下罰金。
意圖為自己或第三人不法之利益，而竊佔他人之不動產者，依前
項之規定處斷。
前二項之未遂犯罰之。


司法院資訊處製作；財團法人民間司法改革基金會備份。
